臺灣彰化地方法院刑事判決　　　　　　　　　　　　　九十一年度易字第三四一號
　　公　訴　人　臺灣彰化地方法院檢察署檢察官
　　被　　　告　甲○○
右列被告因違反水污染防治法案件，經檢察官提起公訴（九十一年度偵字第一八七０
號），本院判決如左：
    主      文
甲○○事業負責人，不遵行主管機關依本法所為停工之命令，處拘役伍拾日，如易科
罰金，以參佰元折算壹日。
    事      實
一、甲○○係彰化縣鹿港鎮○○里○○路旁（草港幹一一四—一Ｙ二二Ｇ二七三二二
    電桿旁）鑄銅場之負責人，前因未依法取得廢水排放許可證，而擅自排放篩選、
    熔煉銅塊所產生之廢土、廢水等有害事業廢棄物於池塘，致污染周遭土壤，經主
    管機關即彰化縣政府以九十年十一月三十日九０彰府環三字第六三０八號函勒令
    停工，詎甲○○竟未遵令停工之處分，仍繼續從事滾動振動研磨作業；嗣於九十
    一年一月九日九時二十五分許，為行政院環境保護署稽查督察大隊中區分隊派員
    至現場稽查，始知上情。
二、案經行政院環境保護署函送台灣彰化地方法院檢察署檢察官偵查起訴。
    理      由
一、訊據被告甲○○固坦承前因未依法取得廢水排放許可證，而傾倒廢棄物及排放廢
    水，經主管機關勒令停工之事實，惟矢口否認有上開犯行，辯稱：因機械被屋主
    取走，九十一年一月九日伊沒有再繼續作業，當時是在收尾云云；經查，被告右
    揭犯罪事實，業據證人即受僱人楊明仁於偵查中證述明確，其並稱：稽查時工廠
    仍在運作，伊當時正從事滾筒研磨作業，研磨過程確有粉漏出來等語，並有照片
    四張及彰化縣政府九十年十一月三十日九０彰府環三字第六三０八號函、行政院
    環保署函文所附水污染稽查工作紀錄在卷可參，被告雖辯稱未繼續運作云云，然
    與事實不符，尚難採認為真，故本件事證明確，被告犯行堪以認定。
二、核被告所為，係犯水污染防治法第三十六條第一項之罪。爰審酌被告前因違反水
    污染防治法及廢棄物清理法案件遭提起公訴，經本院判刑一年八月，並由彰化縣
    政府勒令停工，竟不知悔改，仍繼續運作，造成環境之污染，所生損害暨犯後態
    度等一切情狀，量處如主文所示之刑，並諭知易科罰金之折算標準，以示懲儆。
三、據上論斷，應依刑事訴訟法第二百九十九條第一段，水污染防治法第三十六條第
    一項，刑法第十一條前段、第四十一條第一項，罰金罰鍰提高標準條例第二條，
    判決如主文。
本案經檢察官吳芙如到庭執行職務。
中      華      民      國    九十一    年      四      月      三十    日
                                  臺灣彰化地方法院刑事第二庭
                                      法      官  謝  仁  棠
右正本證明與原本無異。
如不服本判決，應於判決送達後十日內向本院提出上訴狀( 須附繕本 )。
                                      法院書記官  于  淑  真
中      華      民      國    九十一    年      四      月      三十    日
水染防治法三十六條
事業不遵行主管機關依本法所為停工或停業之命令者，處負責人一年以下有期徒刑
  、拘役或科或併科新台幣三萬元以下罰金。
不遵行主管機關依第四十九條所為停止作為之命令者，處一年以下有期徒刑、拘役
  或科或併科新台幣三萬元以下罰金。
